【裁判字號】    97,交聲,1408
【裁判日期】    971031
【裁判案由】    交管條例聲異
【裁判全文】
臺灣板橋地方法院交通事件裁定        97年度交聲字第1408號
原處分機關  交通部公路總局臺北區監理所板橋監理站
異  議  人  甲○○
上列異議人即受處分人因違反道路交通管理處罰條例案件，不服
原處分機關於中華民國97年5 月19日所為之裁決處分（裁決書案
號：板監裁字第裁41-SS0000000號），聲明異議，本院裁定如下
：
    主  文
異議駁回。
    理  由
一、聲明異議意旨略以：異議人即受處分人甲○○所有之車牌號
    碼OXR-490 號重型機車，於民國95年5 月14日下午3 時50分
    許，停放於臺南市○○路與北忠街路口處劃設有紅色實線路
    段之路邊，經臺南市警察局交通隊（下稱原舉發機關）警員
    拍攝採證照片後，以異議人在禁止臨時停車處所停車為由，
    逕行掣單舉發；惟上開重型機車固為異議人所有，然異議人
    從未曾騎乘該機車至臺南市，亦未曾將該機車借予他人騎乘
    至臺南市，異議人根本不知舉發違規地點為何處，竟遭舉發
    違規，實感驚訝；經異議人申訴後，原處分機關仍以異議人
    違規事證明確，而予裁罰之處分，爰依法聲明異議云云。
二、按禁止臨時停車線為紅色實線，用以指示禁止臨時停車路段
    ，而禁止臨時停車處所不得停車，道路交通標誌標線號誌設
    置規則第169 條第1 項、第2 項、道路交通安全規則第112
    條第1 項第1 款分別定有明文。次按汽車（包括機器腳踏車
    ）駕駛人在禁止臨時停車處所停車者，處新臺幣（下同）60
    0 元以上1,200 元以下罰鍰，道路交通管理處罰條例第56條
    第1 項第1 款亦有明文。
三、經查，異議人即受處分人甲○○所有之車牌號碼OXR-490 號
    重型機車，於95年5 月14日下午3 時50分許，停放於臺南市
    ○○路與北忠街路口處劃設有紅色實線、禁止臨時停車路段
    之路邊，經原舉發機關警員拍攝採證照片後，以異議人在禁
    止臨時停車處所停車為由，逕行掣單舉發等事實，有原舉發
    機關所掣發之南市警交字第SS0000000 號舉發違反道路交通
    管理事件通知單1 紙、採證照片2 幀等附卷可稽，而觀諸上
    開採證照片所示，異議人前揭重型機車確係直接停置於劃設
    有紅色實線、禁止臨時停車之路面上，顯見該重型機車確係
    於該禁止臨時停車之處所停車無疑。異議人雖辯稱：伊從未
    曾騎乘該機車至臺南市，亦未曾將該機車借予他人騎乘至臺
    南市，伊根本不知舉發違規地點為何處云云；惟查，前揭採
    證照片所攝得之違規重型機車，其車牌號碼明顯為「OXR-49
    0 」號，並無模糊之處，且該重型機車之廠牌、顏色等特徵
    ，亦確與異議人所有之車牌號碼OXR-490 號重型機車登記車
    籍資料相符（見前揭違規通知單「駕駛人」欄內之列印文字
    ），足認該輛重型機車確為異議人所有無疑；異議人空言以
    上詞置辯，復未能提出任何事證以實其說，自難採信。綜上
    所述，本件異議人於前述時、地，在禁止臨時停車處所停車
    之違規行為，事證明確；原處分機關以異議人違反道路交通
    管理處罰條例第56條第1 項第1 款規定，裁處罰鍰1,200 元
    ，核無不當；本件異議人之異議為無理由，應予駁回。
據上論斷，應依道路交通案件處理辦法第19條規定，裁定如主文
。
中    華    民    國    97    年    10    月    31    日
                    交通法庭  法  官  劉景宜
以上正本證明與原本無異。
如不服本裁定，得自收受送達之日起5 日內向本院提出抗告狀。
                              書記官  謝秀青
中    華    民    國    98    年    6     月    30    日


司法院資訊處製作；財團法人民間司法改革基金會備份。
